最高法院刑事判決　　　　　　　　　　　　　　　八十七年度台上字第一六六一號
　　上　訴　人　甲○○
右上訴人因盜匪案件，不服台灣高等法院中華民國八十七年三月二十六日第二審判決
（八十六年度上訴字第五七八一號，起訴案號：台灣桃園地方法院檢察署八十六年度
偵字第一○四一四號），提起上訴，本院判決如左：
    主  文
上訴駁回。
    理  由
按刑事訴訟法第三百七十七條規定，上訴於第三審法院，非以判決違背法令為理由，
不得為之。是提起第三審上訴，應以原判決違背法令為理由，係屬法定要件。如果上
訴理由狀並未依據卷內訴訟資料，具體指摘原判決不適用何種法則或如何適用不當，
或所指摘原判決違法情事，顯與法律規定得為第三審上訴理由之違法情形，不相適合
時，均應認其上訴為違背法律上之程式，予以駁回。本件普通盜匪罪部分上訴意旨略
稱：(一)伊駕駛被害人呂金標自用小客車之同時，不可能又毆打呂某使呂某無法抗拒，
(二)被害人呂金標呼叫器、支票、現金、身分證、駕駛執照等財物，係伊叫呂將東西拿
出來，呂某在自由意志尚未喪失情形下所交付，且伊並未將支票提領或貼現，原審認
伊有為自己不法所有之意圖，有違經驗法則，(三)原審認定伊偽稱帶有槍械，而被害人
呂金標一再指稱確有槍械抵住其胸部，原審未遑查明究竟，亦有違誤，(四)本件係伊
在永順輪胎行，與呂金標發生向呂某購買安非他命之糾紛，呂某因未帶毒品，為取信
於伊，遂將身上物品掏出示明，此有證人陳順炯可資證明，原審未依職權調查，亦有
查證未詳之違法，(五)被害人呂金標於警訊及檢察官偵查中，迭謂係害怕上訴人有帶槍
始自行交付身上之物（偵查卷第九、四十五頁），故非受伊強暴致不能抗拒而交付財
物等語。
惟查原審論處上訴人意圖為自己不法所有，以強暴脅迫致使不能抗拒而使他人交付其
物（累犯）罪刑，已明所憑之證據及其認定之理由，從形式上觀察，並無違背法令
之情形。按上訴人曾坦承伊在被害人呂金標車上向呂表示伊身上帶有東西（即槍械）
，並打呂某，使呂某將皮包及身上財物悉數掏出交伊等情（見偵查卷第四頁背面、第
二十四頁背面、第四十四頁、一審卷第十頁背面），核與被害人呂金標指述「我因（
上訴人謂身上有乙把手槍）害怕遭上訴人殺害」「林（上訴人）拿槍（不知槍型）抵
住我腰，他（上訴人）叫我身上財物全部拿出來，我怕他會開槍，我無法抗拒，才將
身上皮包證件呼叫器拿出來給林（上訴人）」（見偵查卷第十、四十五頁）等被害情
節大致相符，上訴意旨(一)項所指伊駕車不可能毆打呂某使其不能抗拒，(四)項所指呂某
未帶毒品，為取信於伊，自動交付財物，(五)項所指呂某因害怕伊有槍始交付財物，實
未達不能抗拒之程度各節，顯均未依據卷存訴訟資料，具體指摘原判決違背法令，原
審縱未依職權傳喚陳順炯查證，亦難認對判決結果有影響之重要證據，有漏未調查之
違誤。次查上訴人確有對呂某聲稱伊身上帶有東西（即槍械），呂金標亦指述上訴人
確以類似槍械之物抵住腰部，嗣因未扣獲槍枝，上訴人亦堅不吐實，致無法查究上訴
人所帶究係何物，原審因而只有認定上訴人係偽稱帶有槍械，上訴意旨(三)項，自難執
以遽指原審查證未詳或理由不備。再查上訴人取得呂金標上述財物後，縱未提領或貼
現支票，但亦未交還呂某，其中呼叫器一個尚且回家中為警查獲（見偵查卷第四頁
背面筆錄），原審因而認定上訴人有為自己不法所有之意圖，自難謂於經驗法則有違
。均核與法律規定得為第三審上訴理由之違法情形，不相適合，此部分上訴違背法律
上程式，應予駁回。另傷害、強制、毀損部分，核屬刑事訴訟法第三百七十六條第一
款所列之案件，既經原審法院為第二審判決，即不得上訴於第三審法院，此部分上訴
，自非合法，併應駁回。
據上論結，應依刑事訴訟法第三百九十五條前段，判決如主文。
中      華      民      國    八十七    年      五      月     十三     日
                              最高法院刑事第四庭
                                  審判長法官  莊  來  成
                                        法官  曾  有  田
                                        法官  呂  潮  澤
                                        法官  林  永  茂
                                        法官  王  德  雲
      右正本證明與原本無異
                                              書  記  官
中      華      民      國    八十七    年      五      月     十八     日
